th: ศิลปะและความบันเทิง > งานอดิเรกและศิลปะสร้างสรรค์ > เครื่องดนตรีและอุปกรณ์ออร์เคสตรา > อุปกรณ์เครื่องสาย > อุปกรณ์กีตาร์ > เครื่องเพิ่มความชื้นให้กีตาร์: เครื่องเพิ่มความชื้นให้กระเป๋า; เครื่องเพิ่มความชื้นในห้อง; เครื่องเพิ่มความชื้นให้ซาวด์โฮล
nl: Kunst en entertainment > Hobby's en creatieve vaardigheden > Accessoires voor muziekinstrumenten > Accessoires voor snaarinstrumenten > Accessoires voor gitaren > Bevochtigers voor gitaren: Bevochtigers voor dozen; Bevochtigers voor kamers; Bevochtigers voor klankgaten
sk-SK: Umenie a zábava > Záľuby a tvorivé dielne > Príslušenstvo pre hudobné nástroje > Príslušenstvo pre sláčikové nástroje > Príslušenstvo pre gitaru > Gitarové zvlhčovače: Puzdrové zvlhčovače; Izbové zvlhčovače; Zvlhčovače Soundhole
nb: Kunst og underholdning > Hobby og kreativitet > Tilbehør til musikkinstrumenter og orkestre > Tilbehør til strengeinstrumenter > Gitartilbehør > Gitarhumidorer: Veskehumidorer; Romhumidorer; Soundhole-humidorer
zh-CN: 艺术与娱乐 > 爱好/艺术创作 > 乐器与管弦乐队配件 > 弦乐器配件 > 吉他配件 > 吉他加湿器: 琴盒加湿器; 室内加湿器; 音孔加湿器
fi: Taide ja viihde > Harrastukset ja taiteet > Soitin- ja orkesteritarvikkeet > Jousisoitintarvikkeet > Kitaratarvikkeet > Kitaran kostuttimet: Kotelokostuttimet; Huonekostuttimet; Kaikukopan kostuttimet
bg-BG: Изкуства и развлечения > Хобита и творчески изкуства > Аксесоари за музикални инструменти и оркестри > Аксесоари за струнни инструменти > Аксесоари за китара > Овлажнители за китара: Овлажнители за калъф; Овлажнители за помещения; Овлажнители за звуковата кухина
el: Τέχνες & Ψυχαγωγία > Χόμπι & Δημιουργικές Τέχνες > Αξεσουάρ μουσικών οργάνων & ορχήστρας > Αξεσουάρ εγχόρδων οργάνων > Αξεσουάρ κιθάρας > Υγραντήρες κιθάρας: Υγραντήρες θήκης; Υγραντήρες δωματίου; Υγραντήρες ηχότρυπας κιθάρας
tr: Sanat ve Eğlence > Hobiler ve Sanatsal Çalışmalar > Müzik Aleti ve Orkestra Aksesuarları > Telli Çalgı Aksesuarları > Gitar Aksesuarları > Gitar Nemlendiriciler: Kasa Nemlendiricileri; Oda Nemlendiricileri; Soundhole Nemlendiricileri
de: Kunst & Unterhaltung > Hobby & Kunst > Zubehör für Musikinstrumente > Zubehör für Saiteninstrumente > Gitarrenzubehör > Gitarrenbefeuchter: Kofferbefeuchter; Raumbefeuchter; Schalllochbefeuchter
ja: 芸術・エンターテイメント > 趣味・コレクション > 楽器関連用品 > 弦楽器用品 > ギター用品 > ギター用加湿器: ケース加湿器; 部屋用加湿器; サウンドホール加湿器
pt-BR: Artes e entretenimento > Hobbies e artes > Acessórios para instrumentos musicais e orquestras > Acessórios para instrumentos de corda > Acessórios para guitarra > Umidificadores de violão: Umidificadores de estojo; Umidificadores de sala; Umidificadores de abertura
lt-LT: Menai ir pramogos > Hobiai ir menai > Muzikos instrumentai ir orkestro priedai > Styginių instrumentų priedai > Gitarų priedai > Gitarų drėkintuvai: Dėklų drėkintuvai; Patalpų drėkintuvai; Skylių drėkintuvai
en: Arts & Entertainment > Hobbies & Creative Arts > Musical Instrument & Orchestra Accessories > String Instrument Accessories > Guitar Accessories > Guitar Humidifiers: Case Humidifiers; Room Humidifiers; Soundhole Humidifiers
pl: Sztuka i rozrywka > Hobby i sztuki piękne > Akcesoria do instrumentów muzycznych > Akcesoria do instrumentów strunowych > Akcesoria do gitar > Środki nawilżające do gitar: Środki nawilżające do futerału; Nawilżacze pokojowe; Środki nawilżające do otworu rezonansowego
es: Arte y ocio > Hobbies y artes creativas > Accesorios para instrumentos musicales y de orquesta > Accesorios para instrumentos de cuerda > Accesorios para guitarra > Humidificadores de guitarra: Humidificadores de caja; Humidificadores de ambiente; Humidificadores de boca
ro-RO: Artă și divertisment > Hobby-uri și artă > Accesorii pentru instrumente muzicale și orchestră > Accesorii pentru instrumente cu coarde > Accesorii pentru chitară > Umidificatoare pentru chitară: Umidificatoare pentru husă; Umidificatoare pentru cameră; Umidificatoare gaură de rezonanță
zh-TW: 藝術/娛樂 > 嗜好和創作藝術 > 樂器配件 > 弦樂器配件 > 吉他配件 > 吉他加濕器: 吉他盒加濕器; 室內加濕器; 音孔加濕器
vi: Nghệ thuật và giải trí > Sở thích và nghệ thuật sáng tạo > Phụ kiện dàn nhạc và nhạc cụ > Phụ kiện dành cho nhạc cụ dây > Phụ kiện guitar > Máy tạo ẩm cho đàn guitar: Máy tạo ẩm cho hộp đựng; Máy tạo ẩm cho phòng chứa; Máy tạo ẩm cho lỗ thoát âm
cs: Umění a zábava > Hobby, hudba a výtvarné umění > Hudební nástroje – příslušenství > Smyčcové nástroje – příslušenství > Kytary – příslušenství > Kytarové zvlhčovače: Zvlhčovače do obalů/kufrů; Zvlhčovače do místností; Zvlhčovače do ozvučnice
sl-SI: Kultura in zabava > Hobiji in ustvarjalne umetnosti > Dodatki za glasbila in orkestre > Dodatki za godala > Dodatki za kitare > Vlažilci za kitare: Vlažilci kovčka; Vlažilniki zraka; Vlažilci za kitare
sv: Konst och underhållning > Hobby och skapande > Tillbehör till musikinstrument > Tillbehör till stränginstrument > Gitarrtillbehör > Gitarrfuktare: Fodral luftfuktare; Rumsluftfuktare; Ljudhålsluftfuktare
hr-HR: Umjetnost i zabava > Hobiji i kreativne umjetnosti > Pribor za glazbala i orkestar > Pribor za gudačka glazbala > Pribor za gitare > Ovlaživači za gitare: Ovlaživači za kofere; Sobni ovlaživači; Ovlaživači za zvučne otvore
fr: Arts et loisirs > Loisirs et arts créatifs > Accessoires pour instruments de musique et orchestres > Accessoires pour instruments à cordes > Accessoires pour guitares > Humidificateurs pour guitares: Humidificateurs de boîtier; Humidificateurs d’ambiance; Humidificateurs à rosace
pt-PT: Artes e lazer > Passatempos e artes criativas > Acessórios de instrumentos musicais e orquestra > Acessórios de instrumentos de cordas > Acessórios de guitarra > Humidificadores de guitarra: Humidificadores de estojo; Humidificadores de sala; Humidificadores de Soundhole
da: Kunst og underholdning > Hobby og håndarbejde > Musikinstrumenter – tilbehør > Strengeinstrumenter – tilbehør > Guitar – tilbehør > Guitar – fugter: Kassefugtere; Rumfugtere; Soundhole-fugtere
ko: 아트/엔터테인먼트 > 취미/예술 > 악기/오케스트라 부대용품 > 현악기 부대용품 > 기타 부대용품 > 기타용 가습기: 케이스용 가습기; 실내 가습기; 사운드홀용 가습기
hu: Művészet és szórakoztatás > Hobbik és kreatív művészet > Hangszer és zenekari kiegészítők > Vonóshangszer-kiegészítők > Gitárkiegészítők > Gitárpárásítók: Tokpárásítók; Szobapárásítók; Hanglyukpárásítók
ru: Искусство и развлечения > Хобби и творчество > Аксессуары для музыкальных инструментов и игры в оркестре > Аксессуары для струнных инструментов > Аксессуары для гитар > Увлажнители для гитар: Увлажнители для футляров; Увлажнители для помещений; Увлажнители для резонаторного отверстия
it: Arte e svago > Hobby e arti creative > Accessori per orchestre e strumenti musicali > Accessori strumenti a corda > Accessori per chitarra > Umidificatori per chitarra: Umidificatori per custodie; Umidificatori per ambienti; Umidificatori per soundhole